臺灣高等法院臺南分院刑事判決　　　　　九十二年度上訴字第一二一七號　　　Ｇ
　　　上　訴　人　臺灣臺南地方法院檢察署檢察官
　　　被　　　告　丙　○　○
　　　指定辯護人　本院公設辯護人　甲　○　○
　　　被　　　告　乙　○　○
　　　選任辯護人　翁　瑞　昌　律師
　　　被　　　告　戊　○　○
　　　選任辯護人　謝　依　良
　　　被　　　告　丁　○　○
　　　選任辯護人　陳　惠　菊　律師
右上訴人因被告違反貪污治罪條例等案件，不服臺灣臺南地方法院九十一年度訴字第
七一七號，中華民國九十二年八月十四日第一審判決（起訴案號：臺灣臺南地方法院
檢察署九十一年度偵字第一二七四號），提起上訴，本院判決如左：
      主      文
原判決撤銷。
丙○○連續依據法令從事公務之人員，對於主管及監督之事務，明知違背法令，直接
圖其他私人不法利益，因而獲得利益，處有期徒刑貳年捌月，褫奪公權參年。
乙○○、戊○○共同行使公務員明知為不實之事項，而登載於職務上所掌之公文書，
足以生損害於公眾，各處有期徒刑壹年，均緩刑參年。
丁○○共同行使公務員明知為不實之事項，而登載於職務上所掌之公文書，足以生損
害於公眾，處有期徒刑壹年。
      事      實
一、丙○○自民國（下同）八十五年間起至九十年一月二日止擔任臺南縣玉井鄉公所
    之臨時單工（起訴書誤為僱員），負責該鄉轄內之公墓管理、維修、實際使用面
    積之丈量業務及審核公墓地之使用申請，為依據法令從事公務之人員。緣八十九
    年九月二十日二十時五十九分因設籍於台南縣永康市之蔡人癸病故，乙○○即蔡
    人癸之子欲將其父埋葬在玉井鄉第二公墓內，然依據「台南縣玉井鄉公墓地使用
    須知與使用費徵收標準」之規定，若使用人係本鄉居民，且使用面積在十六平方
    公尺範圍內，則收費新台幣（下同）一萬元，超過部分每一平方公尺加收一千元
    ；若使用人係外鄉居民者，則使用面積在十六平方公尺範圍內，收費二萬元，超
    過部分每一平方公尺加收一萬元。因乙○○並未設籍於玉井鄉內，但為節省公墓
    使用費用，遂與時任玉井鄉鄉民代表會主席之丁○○及玉井鄉農會職員戊○○（
    係乙○○之遠房親戚，玉井鄉居民）商量，由丁○○聯繫丙○○，經丙○○同意
    後，共同基於公務員登載不實文書之犯意聯絡，由戊○○以死者係其叔叔「嚴蔡
    仁貴」之名義代為提出申請使用公墓地，並由丙○○負責相關文件之審查，以取
    得使用公墓地埋葬許可證。於是先由戊○○於八十九年十月三日持其本人印章及
    國民身分證影本，至玉井鄉鄉民代表會主席辦公室交予丁○○，由丁○○在另一
    張便條紙上書寫死者「嚴蔡仁貴、骨罋」等字樣，將之一併交由不知情之代表會
    工友沈麗珠轉交予丙○○，丙○○即依前開資料，填寫不實之玉鄉民墓證字第０
    五五號之「使用公墓地埋葬申請書」，內容為「死亡者姓名：嚴蔡仁貴，籍貫：
    臺灣省臺南縣，性別：男，出生年月：骨罋，住址：仝申請人，使用地點：第二
    公墓，埋葬日期：八十九年九月八日，使用面積：十六平方公尺（丈量後填寫）
    ，申請人：戊○○，住址：玉井鄉層林村層林八十七之一號，與死亡者之關係：
    叔姪，申請日期八十九年十月三日」，且於申請人項下蓋用戊○○之印章，並製
    作蓋有玉井鄉長「江樹人」之公印及玉井鄉公所關防、偽填死亡者姓名嚴蔡仁貴
    等之玉鄉民墓證字第０五五號「使用公墓地埋葬許可證」之公文書，交給丁○○
    再轉交乙○○，使乙○○得據以埋葬死者蔡人癸，足以生損害於公文書之正確性
    及玉井鄉公所與鄉民之權益。隨後，丙○○並至第二公墓實地勘驗蔡人癸墓地，
    明知該墓地除墳墓主體結構使用十六平方公尺外，墳墓周圍亦有水泥鋪設，使用
    面積合計已達三十三平方公尺，但為圖利乙○○，卻仍於玉鄉民墓證字第０五五
    號之「使用公墓地埋葬申請書」使用面積欄內填寫十六平方公尺，並據此填寫一
    萬元之規費通知三聯單，使乙○○據以繳納一萬元之使用公墓地費用，因而獲得
    一萬七千元之不法利益（按死者蔡人癸係玉井鄉遷出者，且申請人戊○○為半年
    前已設籍玉井鄉居民，符合「台南縣玉井鄉公墓地使用須知與使用費徵收標準」
    註３之規定，正常申請時應繳納二萬七千元）。嗣因該公所民政課課員銘栓要
    求名義上申請人戊○○補提死亡證書及除戶謄本等資料時，戊○○無法補提而查
    知上情。玉井鄉公所並因申請不實退還乙○○先前所繳納之一萬元之使用公墓地
    費用。
二、乙○○見事跡敗露，遂於八十九年十月十八日攜帶其配偶蔡周錦桂之國民身分證
    影本及印章、死者蔡人癸之死亡證書及除戶登記謄本等資料至玉井鄉公所，以申
    請人蔡周錦桂之名義填寫玉鄉民墓證字第０五八號「使用公墓地埋葬申請書」，
    重新以死者之真實姓名蔡人癸、申請人設籍地及死者生前設籍地均在臺南縣永康
    市，並非玉井鄉居民，重為申請使用玉井鄉第二公墓地。詎丙○○仍為圖利乙○○而承繼上揭概括犯意，明知乙○○實際使用之墓地面積為三十三平方公尺，卻
    仍在第二次之申請書上之使用面積欄內填寫十六平方公尺，使乙○○據此僅繳納
    二萬元之使用公墓地費用，因而獲得十七萬元之不法利益（按死者蔡人癸雖係玉
    井鄉遷出者，然申請人蔡周錦桂非玉井鄉居民，應依「台南縣玉井鄉公墓地使用
    須知與使用費徵收標準」註２之規定辦理，繳納十九萬元）。嗣經民眾向玉井鄉
    公所檢舉，該公所才命乙○○追繳其已獲得之不法利益十七萬元，並已於八十九
    年十一月三日追繳完畢。
三、案經法務部調查局臺南縣調查站移送臺灣臺南地方法院檢察署檢察官偵查起訴。
      理      由
一、訊據被告丙○○於本院審理時否認有圖利及行使公務員登載不實文書之犯行；被
    告丁○○、乙○○、戊○○三人亦均否認有何行使公務員登載不實文書之犯行。
    被告丙○○辯稱：我沒有審查及蓋章之資格，何來公務員身分，這件事是因為玉
    井鄉代會主席丁○○交代要幫忙乙○○節省殯葬費用，我因為不敢得罪丁○○，
    不得已才配合的，並沒有收取任何金錢，也沒有得到好處云云。被告丁○○辯稱
    ：我沒有交代丙○○辦理，字條部分完全是沒有，是丙○○講的，我完全是站在
    為民服務的立場，身份證及印章我只是轉送而已云云。被告乙○○辯稱：我父親
    早在日據時代就住在玉井鄉，應可以依玉井鄉鄉民身分來使用玉井鄉公墓，在拜
    託戊○○拿身份證及印章過去後，以後的事即不知情，至於墓地面積，是因為後
    來怕土石塌陷，所以應我母親要求，才將子孫牆一併做起來，並不知道會有問題
    云云。被告戊○○辯稱：我不認識丙○○及乙○○，我完全不知情，是因為乙○○透過我親舅舅打電話給我，說他父親要在玉井鄉埋葬請我幫忙，但沒有告訴我
    怎麼幫忙，也沒有告訴我要用嚴蔡仁貴名義去申請云云。經查：
  (一)按地方制度法第二十條明訂「鄉（鎮、市）殯葬設施之設置及管理」為鄉（鎮、
    市）自治事項，是以在地方制度法公布施行後，鄉（鎮、市）自得就其關於殯葬
    設施之設置及管理等自治事項制定自治法規並執行。而自治法規經地方立法機關
    通過，並由各該行政機關公布者，稱自治條例；自治法規由地方行政機關訂定，
    並發布或下達者，稱自治規則；鄉（鎮、市）公所就其自治事項，得依其法定職
    權或基於法律、自治條例之授權，訂定自治規則；關於創設、剝奪或限制地方自
    治團體居民之權利義務事項以自治條例定之；亦分別為地方制度法第二十五條、
    第二十七條第一項、第二十八條第一項第二款所明定。又地方制度法第八十七條
    規定：本法公布施行後，其相關法規未制（訂）定、修正前，現行法規不牴觸本
    法規定部分，仍繼續適用。則本件關於「台南縣玉井鄉公墓地使用須知與使用費
    徵收標準」在地方制度法公布施行後是否無效之爭議，即須以其是否牴觸地方制
    度法之規定而判斷。按地方自治團體關於公墓之設置與管理事項在地方制度法公
    布施行前，所能憑藉之法律依據為已廢止之墳墓設置管理條例，該條例於九十一
    年五月十五日修正前（以下簡稱修正前）之第三條規定「本條例所稱主管機關：
    中央為內政部；省（市）為省（市）社會處（局）；縣（市）為縣（市）政府；
    鄉（鎮、市）為鄉（鎮、市）公所」，可知墳墓之設置管理亦為鄉（鎮、市）公
    所之法定職權；而修正前第十二條雖僅規定「公墓費用收取標準及方式，由省（
    市）主管機關定之」，然從修正前第六條所規定「設置公墓，應備具左列文件報
    請省（市）主管機關核准：‧‧‧五、管理辦法及收費標準。‧‧‧」之內容可
    知，鄉（鎮、市）公所設置公墓，既應備具「管理辦法及收費標準」之文件報請
    核准，顯然墳墓設置管理條例亦授權鄉（鎮、市）公所制定其「管理辦法及收費
    標準」，否則要（鎮、市）公所如何提出；再從「台南縣玉井鄉公墓地使用須知
    與使用費徵收標準」之內容觀察，其雖設有使用費之徵收標準，然為維護管理目
    的及基於使用者付費原則，其應僅涉及玉井鄉公所對其公墓地之管理、使用，與
    「干涉行政」之以政府公權力限制或剝奪人民財產權顯有不同，況其規定玉井鄉
    居民使用面積在十平方公尺以內者免費，並無禁止或限制玉井鄉居民使用公墓地
    之情形，尚不構成剝奪或限制地方自治團體居民權利之要件，是以本院認為「台
    南縣玉井鄉公墓地使用須知與使用費徵收標準」並不必然需以自治條例之方式制
    定。綜上，「台南縣玉井鄉公墓地使用須知與使用費徵收標準」是玉井鄉公所依
    其法定職權及法律之授權所制定，在地方制度法公布施行後亦不牴觸地方制度法
    之規定，是以其在本件案發時點仍應認係有效之法令，而為適用。
  (二)按刑事法領域之公務員概念，與行政法上之公務員概念，二者之內涵，隨立法目
    的及刑事政策之不同而有差異。刑法上公務員，係指「依據法令」，從事於公務
    之人員，至貪污治罪條例乃刑法之特別法，因此在論述上，刑法上關於公務員之
    概念，在貪污治罪條例之適用上亦應作同一解釋，合先敘明。本件被告丙○○自
    八十五年間起至九十年一月二日止擔任臺南縣玉井鄉公所之臨時單工，負責該鄉
    轄內之公墓管理、維修、實際使用面積之丈量業務及審核公墓地之使用申請，為
    被告丙○○所自承（見調查卷第四頁反面、偵查卷第二十頁），而墳墓設置管理
    條例及「台南縣玉井鄉公墓地使用須知與使用費徵收標準」在本件案發時點仍係
    有效之法令，已如前述，則被告丙○○顯係玉井鄉公所依前開法令之規定所雇用
    之「公墓管理員」，掌理前開其自承之業務，要不因其係按日計酬之臨時單工而
    影響其依法令執行公務之身分，亦即被告丙○○應屬刑法上及貪污治罪條例中所
    謂「依據法令」從事於公務之人員無疑。
  (三)右揭被告等之犯罪事實，業據被告丙○○於偵審中供承不諱（見調查卷第五頁，
    偵查卷第二十一頁、第五十一頁反面、第五十二頁，原審卷第四十五頁，本院九
    十二年十二月二十四日審判筆錄），核與證人即玉井鄉代表會工友沈麗珠、證人
    即玉井鄉公所課員銘栓於偵查時之證述相符（見調查卷第十四頁反面、第十五
    頁、第十六頁反面，偵查卷第九頁反面、第十三頁），而被告丁○○於偵審中亦
    承認有將被告戊○○之身分證及印章叫證人沈麗珠轉交予被告丙○○之事實（見
    偵查卷第五十一頁反面、本院九十二年十二月二十四日審判筆錄），被告乙○○
    於偵審中坦承有叫被告戊○○將身分證及印章交給被告丁○○之事實（見偵查卷
    第十七頁反面、第五十一頁，本院九十二年十二月二十四日審判筆錄），被告戊○○則承認被告乙○○要其將身分證及印章交給被告丁○○（見偵查卷第十五頁
    反面、本院九十二年十二月二十四日審判筆錄），復有玉鄉民墓證字第０五五號
    及第０五八號之「使用公墓地埋葬申請書」、申請人戊○○之國民身分證影本、
    死者蔡人癸之死亡證書及除戶登記謄本、公墓地使用費收據三紙、玉井鄉收入退
    還書一紙、使用公墓地面積三三平方公尺之實地丈量簡略圖一份、已完成之蔡人
    癸墳墓現場照片五幀附卷可稽。
  (四)被告丁○○、乙○○、戊○○三人間雖極力否認彼此間與被告丙○○有行使公務
    員登載不實文書之犯意聯絡。惟查，被告乙○○於偵查時證稱被告丁○○答應幫
    忙處理，且是其叫被告戊○○將身分證及印章交給被告丁○○等語，（見調查卷
    第九頁，偵查卷第十七頁反面、第五十一頁），則被告丁○○若未參與，又何需
    有將被告戊○○之身分證及印章叫證人沈麗珠轉交予被告丙○○之行為，況玉井
    鄉公所審核公墓地之使用申請之主辦為課員銘栓，被告丙○○則是協助辦理，
    若被告丁○○未事先即與被告丙○○有所聯繫，則以其身為鄉代會主席單純為民
    服務，按正常情形自應交由主辦人處理，何以指定證人沈麗珠轉交予被告丙○○
    ，且依證人沈麗珠之證述，被告丁○○要其轉交予被告丙○○之物，應不止被告
    戊○○之身分證及印章而已，參以被告丙○○之證詞，顯然書寫死者「嚴蔡仁貴
    、骨罋」等字樣之便條紙確係存在，否則被告丙○○如何在證人沈麗珠轉交後，
    即知如何填寫辦理，是以被告丁○○對於第一次之申請案確係知情且參與。又按
    玉井鄉公墓地之使用申請過程，係由申請人填寫第一聯之使用公墓地埋葬申請書
    （或由承辦人代寫），經承辦人書面審查後，即將第二聯之使用公墓地埋葬許可
    證（已蓋有鄉長公印及玉井鄉公所關防）交由申請人，申請人拿到許可證後即可
    埋葬死者，事後再由公墓管理員去丈量面積，填寫於第一聯之申請書使用面積欄
    ，再據此開立繳費通知向申請人收取費用（見偵查卷第四十二頁反面證人銘栓
    之證述）；則被告乙○○既於八十九年十月十七日繳納第一次申請案之費用，顯
    然表示其有取得第一次申請之許可證，並據以建造其父蔡人癸之墳墓，並經被告
    丙○○丈量面積，且被告乙○○亦不否認見過該第一次申請之許可證（見偵查卷
    第四十頁反面），然而該第一次申請之許可證上所載死者姓名應與申請書相同為
    「嚴蔡仁貴」，則被告乙○○理當看見知悉，然其卻未為異議且仍繳納費用，顯
    然事前即知情係以「嚴蔡仁貴」名義為申請，其以不知情置辯，顯不足採。末查
    ，個人印章、身份證乃是代表個人人格之重要物件，若非是具有密切信任或有協
    議委託關係，衡諸常情，並無隨意交付他人之理；被告戊○○辯稱其不認識丙○○及乙○○，不知要怎麼幫忙云云，卻僅憑被告乙○○之一通電話，即將身分證
    及印章交給被告丁○○再轉交予被告丙○○，顯與常理未合；且被告丁○○於調
    查時亦供稱：「‧‧‧戊○○在農會詢問我，之前以「嚴蔡仁貴」名義申請，因
    故無法通過，乃改以「蔡人癸」名義申請，事實上是同一人，是否可以「嚴蔡仁
    貴」已繳之費用，充抵「蔡人癸」之費用，‧‧‧」（見調查卷第二頁），則被
    告戊○○既然可向被告丁○○為前開之詢問，想必對於第一次之申請案知情，其
    辯稱完全不知情顯無可採。綜上，被告丁○○、乙○○、戊○○三人彼此間與被
    告丙○○有共同行使公務員登載不實文書之犯意聯絡，應可認定。
  (五)依證人銘栓之證述，公墓使用申請案繳完費用，手續即完成（見偵查卷第十三
    頁）。是以本件涉及之二次公墓使用申請案均已繳完費用，手續完成，則被告丙○○之圖利行為於被告乙○○繳完費用獲得不法利益時，即分別成立，要不因其
    嗣後退還或補繳，而免除其刑責。按玉鄉民墓證字第０五五號之使用公墓地埋葬
    申請案，其名義上之死者為「嚴蔡仁貴」，然實質上之死者為「蔡人癸」，而依
    「台南縣玉井鄉公墓地使用須知與使用費徵收標準」註３之規定，死者蔡人癸係
    玉井鄉遷出者，且申請人戊○○為半年前已設籍玉井鄉居民，可視同本鄉居民辦
    理，若被告丙○○確實丈量填寫使用面積為三十三平方公尺，被告乙○○即應繳
    納二萬七千元，然被告乙○○因被告丙○○之圖利行為僅繳納一萬元，顯然獲得
    一萬七千元之不法利益；而在玉鄉民墓證字第０五八號之使用公墓地埋葬申請案
    中，死者蔡人癸雖係玉井鄉遷出者，然申請人蔡周錦桂非玉井鄉居民，應依「台
    南縣玉井鄉公墓地使用須知與使用費徵收標準」註２之規定以外鄉居民辦理，若
    被告丙○○確實丈量填寫使用面積為三十三平方公尺，被告乙○○即應繳納十九
    萬元，然被告乙○○因被告丙○○之圖利行為僅繳納二萬元，顯然獲有十七萬元
    之不法利益。
  (六)綜上，本件事證已甚明確，被告等人所為之犯行，應堪認定。
二、按行為時貪污治罪條例第六條第一項第四款規定（即八十五年十月二十三日修正
    公佈）：「對於主管或監督之事務，直接或間接圖利私人不法之利益者，處五年
    以上有期徒刑，得併科三千萬元以下罰金」，不以實際得利為限，足見其為舉動
    犯而非實害犯。行為後之九十年十一月七日修正為「對於主管或監督之事務，明
    知違背法令，直接或間接圖自己或其他私人不法利益，因而獲得利益者，處五年
    以上有期徒刑，得併科新臺幣三千萬元以下罰金」，其法定刑並未變更，惟裁判
    時法，對於主管或監督之事務，直接或間接圖私人不法利益者，改以「明知違背
    法令」，圖自己或其他私人不法利益，「因而獲得利益」者為要件，將圖利罪規
    定為須發生實害之結果犯，以自己或其他私人得到不法利益為要件，並同時刪除
    未遂犯之處罰，對圖利罪之處罰規定，經比較行為時及裁判時法之結果，自以裁
    判時法之結果犯處罰規定對被告有利。核被告丙○○、丁○○、乙○○、戊○○
    之所為，係犯刑法第二百十六條之行使第二百十三條之公務員登載不實文書罪，
    而被告丙○○另犯有違反貪污治罪條例第六條第一項第四款之直接圖利罪。被告
    丁○○、乙○○、戊○○雖非具有公務員身分，但與具有公務員身分之被告丙○○共同實施登載並進而行使不實之玉鄉民墓證字第０五五號「使用公墓地埋葬許
    可證」之公文書，依刑法第三十一條第一項規定，仍以共犯論；其共同公務員登
    載不實公文書之低度行為已為行使之高度行為吸收，不予另論。又被告丙○○前
    開二次圖利犯行，時間密接，所犯構成要件相同，顯係基於概括犯意，反覆為之
    ，係連續犯，以一罪論（因丙○○本身未取得利益，本院認不依連續犯加重其刑
    ）；其所犯刑法第二百十六條之行使第二百十三條之公務員登載不實文書罪及違
    反貪污治罪條例第六條第一項第四款之直接圖利罪間，有方法結果之牽連關係，
    應依刑法第五十五條規定，從一重之圖利罪處斷；又依貪污治罪條例第八條第二
    項規定：「犯第四條至第六條之罪，在偵查中自白，如有所得並自動繳交全部所
    得財物者，減輕其刑；因而查獲其他共犯者，減輕或免除其刑」，察其意旨，顯
    見犯該法第四條至第六條之罪而有所得者，除在偵查中自白外，尚須具備自動繳
    交全部所得財物之要件，始能依該項規定減輕其刑，若無犯罪所得，因其本無所
得，自不生應否具備該要件之問題，僅在偵查中自白，即有上開規定之適用，而
    被告丙○○所為僅圖利被告乙○○，無證據證明其本身有所得，被告丙○○復在
    偵查中自白圖利犯行，符合貪污治罪條例第八條第二項減輕其刑之規定，應依法
    減輕之。
三、原審未予詳查，遽認「台南縣玉井鄉公墓地使用須知與使用費徵收標準」為無效
    之法令，被告丙○○非屬刑法上及貪污治罪條例中所謂「依據法令」從事於公務
    之人員，因而諭知被告等四人無罪，顯未恰當。檢察官上訴意旨，指摘原判決不
    當，非無理由，自應由本院將原判決撤銷改判。爰審酌被告丙○○、丁○○、乙○○、戊○○等人之犯罪動機、目的、手段、所生危害、所得利益、身分、智識
    程度、生活狀況、犯後態度及分擔行為等一切情狀，各量處如主文第二項、第三
    項所示之刑，而被告丙○○既經宣告有期徒刑之刑，併依貪污治罪條例第十七條
    規定，宣告如主文所示之褫奪公權，以資懲儆。又係爭不實之玉鄉民墓證字第０
    五五號「使用公墓地埋葬許可證」，據被告乙○○供稱已經滅失（見偵查卷第五
    十二頁），無從宣告沒收，附此敘明。又本犨經民眾向玉井鄉公所檢舉，該公所
    已命乙○○追繳其已獲得之不法利益十七萬元，並已於八十九年十一月三日追繳
    完畢，因而本件所圖得不法利益部分，本院認不另諭知追繳。
四、查被告乙○○、戊○○未曾受有期徒刑以上刑之宣告，有卷內前科表可查，經此
    偵審教訓，應知警惕諒無再犯之虞，本院認所宣告之刑，以暫不執行為適當，併
    對被告乙○○、戊○○均諭知緩刑參年，以勵自新。又被告丁○○當時身為代表
    會主席，竟不知守法，以其主席之尊，竟無視法律之存在，犯後又無悔過之意，
    故本院認對被告丁○○部分不宜宣告緩刑，亦此明。
五、公訴意旨另以被告丙○○偽填不實之玉鄉民墓證字第０五八號「使用公墓地埋葬
    許可證」，因認被告丙○○涉犯刑法第二百十六條之行使第二百十三條之公務員
    登載不實文書罪云云。惟查，該玉鄉民墓證字第０五八號之使用公墓地埋葬申請
    案係由證人銘栓所受理承辦，且該許可證亦為證人銘栓所填發，業據證人
    銘栓證述明確（見調查卷第十六頁反面、偵查卷第四十二頁反面），而依證人
    銘栓前開證述之公墓地使用申請過程來看，被告丙○○在此次申請案中，僅是在
    申請書上之使用面積欄內偽填十六平方公尺，使被告乙○○據此僅繳納二萬元之
    使用公墓地費用，因而獲得十七萬元之不法利益，並無於玉鄉民墓證字第０五八
    號「使用公墓地埋葬許可證」為不實之記載，此外，又查無其他積極之證據足以
    證明被告丙○○確有公訴人指訴之犯行，尚難認其該當於刑法第二百十六條之行
    使第二百十三條之公務員登載不實文書罪，然公訴意旨既認此部分與其前揭論罪
    科刑部分，有連續犯及牽連犯之裁判上一罪關係，故不另為無罪判決之諭知。
據上論斷，應依刑事訴訟法第三百六十九條第一項前段、第三百六十四條、第二百九
十九條第一項前段，貪污治罪條例第二條、第六條第一項第四款、第八條第二項、第
十七條，刑法第二百十六條、第二百十三條、第十一條前段、第三十一條第一項、第
五十五條、第五十六條、第七十四條第一款、第三十七條第二項，判決如主文。
本案經檢察官李傳來到庭執行職務。
中    華    民    國      九十三      年      一      月      七        日
                                  臺灣高等法院臺南分院刑事第五庭
  審判長法官  楊    明    章
                                            法官  戴    勝    利
                                            法官  顏    基    典
右正本證明與原本無異。
如不服本判決，應於判決送達後十日內向本院提出上訴狀，其未敘述理由者並應於提
出上訴狀後十日內向本院補提理由書（應附繕本)。
                                      法院書記官  呂    嘉    文
中    華    民    國      九十三      年      一      月      八        日
附錄：本判決論罪科刑法條全文
刑法第二百十三條
公務員明知為不實之事項，而登載於職務上所掌之公文書，足以生損害於公眾或他人
者，處一年以上七年以下有期徒刑。
刑法第二百十六條：
行使第二百十條至第二百十五條之文書者，依偽造、變造文書或登載不實事項或使登
載不實事項之規定處斷。
貪污治罪條例第六條：
有下列行為之一者，處五年以上有期徒刑，得併科新臺幣三千萬元以下罰金：
一、意圖得利，抑留不發職務上應發之財物者。
二、募集款項或徵用土地、財物，從中舞弊者。
三、竊取或侵占職務上持有之非公用私有器材、財物者。
四、對於主管或監督之事務，明知違背法令，直接或間接圖自己或其他私人不法之利
    益，因而獲得利益者。
五、對於非主管或監督之事務，明知違背法令，利用職權機會或身分圖自己或其他私
    人不法之利益，因而獲得利益者。
前項第一款至第三款之未遂犯罰之
